臺灣臺中地方法院刑事判決　　　　　　　 96年度易字第967號
公　訴　人　臺灣臺中地方法院檢察署檢察官
被　　　告　丙○○
　　　　　　　　　　押)
上列被告因加重竊盜案件，經檢察官提起公訴（96年度偵字第
3815號），本院判決如下：
    主    文
丙○○共同踰越安全設備竊盜，處有期徒刑壹年。
    犯罪事實
一、丙○○前有違反動產擔保交易法案件、妨害兵役治罪條例案
    件、侵占案件、妨害自由案件、偽造文書及多次竊盜罪前科
    ，其中於民國八十九年間所犯加重竊盜罪，經臺灣高等法院
    花蓮分院判處有期徒刑一年，並應於刑之執行前令入勞動處
    所強制工作三年確定（該所處有期徒刑一年部分，嗣與其所
    另犯偽造文書、妨害自由、偽造署押等罪，經臺灣高等法院
    臺中分院裁定有期徒刑部分應執行有期徒刑二年確定，甫於
    九十五年十二月十五日假釋出獄，尚未期滿，於本案不構成
    累犯）。詎猶不知悔改，復與乙○○ (未據起訴)共同基於
    意圖為自己不法所有之犯意聯絡，於九十六年一月二十九日
    上午約七時許，一同前往甲○○位於臺中市○○路四二八巷
    三二號住處，利用該住處一樓窗戶未上鎖機會，打開該窗戶
    並踰越該窗戶爬入甲○○屋內（侵入住居部分未據告訴），
    並在該屋一樓竊取甲○○所有之鑰匙二支（含後述自用小客
    車鑰匙）、登山背包一個（內有筆記型電腦一部、MP三一臺
    ）、皮包一個（內有陳巧怩身分證一張、信用卡、提款卡及
    現金約新臺幣 (下同)五千元）及數位相機一臺（與上開筆
    記型電腦一部及MP三一臺價值計約二萬元）。得手後，並接
    續以上開汽車鑰匙將甲○○所有停於自家門口車號為L七－
    三二七一號之自用小客車（價值約四十萬元）竊走。嗣因丙○○駕駛該竊得贓車，於翌日即同年月三十日凌晨二時十五
    分許，行經臺中縣神岡鄉○○路八四三號前時，為警發現該
    車為贓車並駕駛警車自後尾隨，俟丙○○發現警車尾隨在後
    乃駕車加速逃逸，旋於同日凌晨二時三十分許，在臺中縣神
    岡鄉○○路與大圳路口因駕駛該贓車撞上路旁電線桿，而為
    警查獲，並在車內起出甲○○遭竊之鑰匙二支、筆記型電腦
    一部、MP三一臺、數位相機一臺。
二、案經臺中縣警察局豐原分局報告臺灣臺中地方法院檢察署檢
    察官偵查起訴。
    理　　由
壹、證據能力部分：
　　證人甲○○於警詢中證述內容，被告未聲明異議，本院審酌
    該證人之言詞陳述作成時之情況，該證人能自由陳述，依刑
    事訴訟法第一百五十九條之五第二項規定，應有證據能力。
貳、實體方面：
一、訊據被告丙○○固對於其駕駛上開贓車，並於發現警車尾隨
    之後，即駕車加速逃逸，旋於上開時地因駕駛該贓車撞上路
    旁電線桿，而為警查獲之事實坦承不諱，惟矢口否認有何竊
    盜犯行，辯稱略以：上開竊案係乙○○所為，伊為警查獲並
    製作完警詢筆錄後，因乙○○打伊使用之行動電話予伊，叫
    伊幫忙扛下本案犯行，表示要幫伊籌醫治眼睛之醫藥費，並
    告知伊行竊過程，伊始向檢察官供承本案竊盜係伊所為。事
    實上，上開贓車係乙○○於九十六年一月二十九日上午駕駛
    該部贓車至臺中火車站接伊，之後，並於同日二十三時餘許
    ，由乙○○將上開自用小客車交予伊駕駛，期間伊均與乙○○在一起云云。惟查，上揭犯罪事實，業據被告於九十六年
    二月七日偵查中及本院九十六年二月十六日訊問時直承在卷
    ，核與證人即被害人甲○○於警詢、審理中證述；及證人即
    查獲被告之警察吳嘉興於審理中結證情節相符，並有贓物認
    領保管單一張及照片六張在卷可稽。至被告嗣雖改以上開情
    詞置辯，然查：
1、被告於警詢中係辯稱：上開贓車係綽號「土龍」之姜○文，
   交予伊駕駛云云 (見警卷第十二頁)。嗣又辯稱：「土龍」是
   乙○○，伊不記得有於警詢中說「土龍」是姜○文云云，繼
   又辯稱：伊在警詢時有講「土龍」是姜○文，上次開庭忘記
   自己有說云云。且經本院會同檢察官、被告勘驗被告警詢錄
   音帶結果，被告亦確實有主動對警察說「土龍」是姜○文等
   語，有勘驗筆錄一份在卷可稽，並經證人即製作該警詢筆錄
   之警察黃聖凱於本院訊問時結證屬實。
2、被告自九十六年二月二十六日提出抗告狀時起至同年四月十
   一日本院訊問時為止，一再以書狀、口頭辯稱：上開竊案非
   伊所為，伊於九十六年一月中旬即寫信予乙○○表示要至臺
   中，嗣乙○○即於九十六年一月二十八日十四時許，撥打伊
   使用之0000000000號行動電話問伊何時要到臺中
   ，伊於電話中表示會搭九十六年一月二十九日凌晨的火車，
   將於同日上午八、九時許抵達臺中，乙○○表示會前往火車
   站接伊。嗣伊即於九十六年一月二十九日從花蓮搭火車前往
   臺中，並於同日上午約八時許抵達臺中云云。惟被告於偵查
   中係供稱：伊於案發前一天去找以前的老闆借醫藥費，結果
   老闆已經搬家，當晚伊睡在公園又碰到寒流，迫不得已才進
   入甲○○家行竊云云，前後供+述已有不符。且經本院核閱被
   告使用之上開行動電話通聯紀錄，發現九十六年一月二十八
   日被告係在臺中而非花蓮 (有通聯紀錄及遠傳電信股份有限
   公司函文在卷可憑，見本院卷第九二頁、第一一四頁)，被告
   所辯顯與事實不符至明，並於九十六年四月十一日訊問被告
   後，被告始又供承：「（九十六年一月二十八日你是不是人
   在臺中，不是在花蓮？）是。」、「（為什麼之前謊稱人在
   花蓮？）（被告不語）。」等語（見本院卷第一二四頁）。
3、證人乙○○於審理中雖結證略以：本案竊案確係伊「一人」
   所為，被告並未參與，伊於九十六年一月二十九日上午駕駛
   該部贓車至臺中火車站接被告。之後，並於同日二十三時餘
   許，由伊將上開自用小客車交予被告駕駛，期間伊均與被告
   在一起。九十六年一月三十日伊打電話予被告要索回該贓車
   ，得知被告已為警查獲，伊即要求被告扛下本案犯行，並對
   被告表示伊要幫被告籌醫治眼睛之醫藥費，及告知被告行竊
   過程云云。惟查：
   被告於九十六年三月六日所寫之刑事自白狀係稱：「.. 『
     土龍』突向被告說這件案子要被告自己承擔...，(被告)在
     身體極度不適與意識稍有模糊及思慮欠佳之情形下，『便
     含糊答應了土龍之提議』，後又經其以電話告知方式敘述
     其犯案過程，手法，並要被告熟記，以便日後應訊時，視
     作被告自己犯案案情，以瞞騙鈞院...。」云云（見本院卷
     第三四至三五頁），嗣於審理中又改稱：「．．乙○○說
     他有案在身，叫我扛罪，然後他要幫我籌醫藥費，當時『
     我沒有講任何話』，乙○○就掛斷電話云云（見本院卷第
     一六九頁），核其所辯先後不一，已難憑採。況被告於審
     理中辯稱：伊與乙○○外出均係由伊付錢，當天乙○○因
     喝酒而將車交予伊駕駛時，且向伊借二千元坐計程車云云
     ，則乙○○之資力顯然欠佳，被告豈有輕信乙○○所言會
     幫被告籌醫藥費，而幫乙○○扛罪之理。且被告既已同意
     幫乙○○「扛罪」，又豈有於九十六年一月三十日檢察官
     訊問時辯稱：伊未偷車，該車是「土龍」交予伊，「土龍
     」在大里租屋，伊要回去看「土龍」地址云云 (見偵卷第
     六頁)。此外，被告既辯稱伊於開庭之前不知乙○○亦遭羈
     押於臺灣臺中看守所云云，被告復於九十六年一月三十日
     即遭羈押，則被告又何以突然能於九十六年三月六日具狀
     明確陳明：乙○○住「臺中縣太平市○○里○○路二五巷
     五號」，其另一暫居地為「臺中縣大里市○○街明德巷十
     五號」(見本院卷第三三頁)。
   證人乙○○於審理中結證：「 (一月二十九日上午到臺中
     火車站接被告，是在何地點接他？)在出口靠近計程車那邊
     ，正確地點忘記了，『因為被告跟我說他在火車站往臺中
     路的計程車附近』，我把車子放在國光客運後面空地，『
     被告跟我說』他人在計程車附近，我走路過去接被告。我
     當時因為開車找不到車位，我在逛的時候看到被告，『我
     把車靠近被告，問他何處有停車位』，被告跟我比國光客
     運那邊，然後我就繞過去看，看到有空地，就停車，然後
     去找被告，找到被告後再帶被告到車上，然後就去我剛才
     所述的地點。」、「 (看到被告時，為何不直接叫被告上
     車，而先去停車？)因為當時人很多，警察在那邊，我因為
     是贓車，所以才先停車。」、「 (被告跟你說那裡有停車
     場時，你有無停車？)我是慢速行駛，被告跟我比國光客運
     那邊，『我們沒有講話』，我就繞道國光客運那邊。」、
     「 (既然去接被告，為何不叫被告直接上車，而要先停車
     ，再去接被告？)因為當時有警察在指揮交通，怕警察開單
     ，被告當時有帶行李，要開後車門，不好停車，被告當時
     帶的包包是可以提可以背，是軟的行李包。」云云，核其
     所辯先後不一，且被告於審理中既供稱：當時伊所帶之背
     包是一般大小可雙肩背之軟質登山背包且很輕，伊上車後
     就將背包從副駕駛座往後丟云云，足見被告當時顯可以很
     快的速度上車，則乙○○竟不讓被告直接上車，反而另覓
     處停車後才又步行去接被告，已顯與吾人一般生活經驗有
     違。況被告於審理中係辯稱：九十六年一月二十九日上午
     八時許伊抵達臺中火車站後，將票拿給剪票員，然後走出
     三、四公尺等乙○○，一直在該處等，未曾移動位置，經
     約一、二十分鐘乙○○即走過來，並帶伊至國光號站旁停
     車處上車，伊直至走到國光號旁，才看見該車，之前伊未
     曾看到乙○○駕駛該車。伊不知乙○○為何會將車停在該
     處云云，亦與證人乙○○於審理中結證情節大相逕庭。是
     參諸被告與證人乙○○二人對於九十五年一月二十九日之
     共同行程於審理中所述情節大致相符，足見渠二人對於當
     日行程均能有所記憶，竟唯獨對於「被告乙○○如何駕車
     在臺中火車站接被告之過程」一節所述迥然不同，足證渠
     二人所謂「乙○○駕駛上開贓車於九十六年一月二十九日
     至臺中火車站接被告」云云，要係相互勾串虛捏之情節，
     委無足採。
   被告與乙○○於審理中雖均明確陳稱：乙○○係於九十六
     年一月二十八日「十四時」許撥打電話予被告聯絡，被告
     於電話中表示將於翌日即九十六年一月二十九日上午八時
     許抵達臺中云云。惟被告使用之0000000000號
     行動電話於九十六年一月二十八日僅有一次通聯，時間並
     非十四許，有通聯紀錄一份在卷可憑 (見本院卷第九二頁
     )。被告一再明確表示九十六年一月二十八日係於「十四時
     」許與證人乙○○通電話，證人乙○○於審理中竟亦明確
     結證稱：當日係於「十四時」許與被告電話聯絡云云。參
     之被告於九十六年四月三日本院訊問時雖辯稱：伊不知乙○○在何處，也沒有在臺灣臺中看守所遇見乙○○，不知
     乙○○係於何時進入臺灣臺中看守所云云 (見本院卷第一
     一○頁)，惟竟旋於九十六年四月十六日具狀稱：乙○○因
     有另案在身，或已入監服刑云云 (見本院卷第一四四頁。
     查，乙○○係於九十六年四月十三日始從臺灣臺中看守所
     解送至臺灣臺中監獄執行)；於九十六年五月三日本院審理
     中，又先係辯稱伊在今日之前約一、二個月即知乙○○人
     在臺灣臺中看守所云云，旋又改稱：伊不知乙○○人在臺
     灣臺中看守所，伊剛才說知道，是用猜的云云 (見本院卷
     第一六七頁)。再佐以被告既辯稱伊於開庭之前不知乙○○
     亦遭羈押於臺灣臺中看守所云云，被告復於九十六年一月
     三十日即遭羈押，則被告又何以突然能於九十六年三月六
     日具狀明確陳明：乙○○住「臺中縣太平市○○里○○路
     二五巷五號」，其另一暫居地為「臺中縣大里市○○街明
     德巷十五號」 (見本院卷第三三頁)乙節，益證被告與乙○○確有相互勾串虛捏事實情事。是證人乙○○於審理中證
     稱：伊打電話要求被告扛罪時，被告沒有任何回應，伊以
     為被告答應，就掛斷電話，審理庭前伊未曾與被告取得聯
     繫云云，亦顯係事後附和、迴護被告之詞，尚難採信。
4、從而，本件徵諸被告於九十六年二月七日偵查及九十六年二
   月二十六日本院訊問時能明確供出行竊過程、被告所辯顯有
   上揭與事實不符之處等情，足認被告自白有於上開時地至甲○○住處行竊等語，應符真實。再者，乙○○係於九十六年
   一月三十一日即進入臺灣臺中看守所，於同年四月十三日從
   臺灣臺中看守所解送臺灣臺中監獄執行迄今，其既能於本院
   審理中說明甲○○住屋特徵，核與甲○○於審理中所證情節
   相符，足認乙○○結證稱：伊確有於九十六年一月二十九日
   六、七時許，至甲○○住處行竊等語，亦屬可信。是本案竊
   盜犯行顯係被告與乙○○共同前往甲○○住處共同行竊至明
   。又九十六年一月二十九日係上午六時四十分日出，有日出
   日落時刻表一份在卷可稽，復查無他積極證據足認被告與乙○○係於夜間之六時許行竊，應認被告與乙○○係於九十六
   年一月二十九日上午七時許行竊，對被告較為有利，附此指
   明。
二、綜上所述，被告所辯顯係事後卸責之詞，不足採信。證人乙○○於審理中陳稱：本案竊盜係伊一人所為云云，亦顯係事
    後迴護、附和被告之詞，難以憑採。本件事證明確，被告犯
    行堪以認定。再者，本院綜核上述各項事證，認被告犯行已
    臻明確，被告陳稱：請求向本案偵辦員警調閱案發當日有無
    查扣任何攸關被告涉案之證據，如查閱有無目擊證人、被害
    人住處附近有無監視錄影帶、被害人住處有無被告指紋云云
    ，本院因認並無為此調查必要，附此敘明。
三、核被告所為，係犯刑法第三百二十一條第一項第二款之踰越
    安全設備竊盜罪。被告與乙○○間，就上揭加重竊盜犯行，
    具有犯意聯絡與行為分擔，均為共同正犯。爰審酌被告前有
    違反動產擔保交易法案件、妨害兵役治罪條例案件、侵占案
    件、妨害自由案件、偽造文書及多次竊盜罪前科，其中於八
    十九年間所犯加重竊盜罪，經臺灣高等法院花蓮分院判處有
    期徒刑一年，並應於刑之執行前令入勞動處所強制工作三年
    確定，該所處有期徒刑一年部分，嗣與其所另犯偽造文書、
    妨害自由、偽造署押等罪，經臺灣高等法院臺中分院裁定有
    期徒刑部分應執行有期徒刑二年確定，甫於九十五年十二月
    十五日假釋出獄，有臺灣高等法院被告前案紀錄表一份在卷
    可稽，素行不佳，於九十五年十二月二十五日假釋出獄後僅
    一個多月，旋又於假釋期間為本案竊盜犯行，惡性非輕；被
    告行竊方式係於白天侵入被害人住處為之，破壞被害人居家
    安寧，惡行非淺；被告竊得財物之價值，其中鑰匙二支、筆
    記型電腦一部、MP三一臺、數位相機一臺及自用小客車，均
    已經被害人甲○○領回；被告犯罪後，先係矢口否認犯罪，
    嗣雖曾自白犯罪，惟於審理中又矢口否認有上開竊盜犯行，
    以不實情節置辯狡卸刑責，復迄未賠償被害人所受損害與被
    害人和解，態度不佳等一切情狀，量處如主文所示之刑。又
    被告前已有多次竊盜前科，且甫假釋出獄一個多月即又犯本
    案竊盜犯行，起訴檢察官復未及審酌被告起訴後之態度，本
    院因認起訴檢察官求處被告有期徒刑六月，略嫌過輕，併此
    敘明。
四、乙○○ (民國六十六年年十一月七日生，身分證統一編號：
    Ｚ000000000號，現於臺灣臺中監獄執行中)所涉上
    揭共同加重竊盜罪嫌，及於九十六年五月三日上午，在本院
    刑事第十法庭本案審理中涉犯之偽證罪嫌 (乙○○雖有參與
    行竊，惟其就本案被告丙○○加重竊盜犯行供前具結，仍就
    本案重要事項，偽證稱：上開竊盜犯行係伊一人所為云云，
    及配合被告丙○○辯詞，偽證稱：其有於九十六年一月二十
    八日十四時許，打電話與丙○○聯絡，並於翌日上午駕駛上
    開贓車至臺中火車站接丙○○云云)，均應由檢察官另行偵
    辦，併此指明。
據上論斷，應依刑事訴訟法第二百九十九條第一項前段，刑法第
二十八條、第三百二十一條第一項第二款，判決如主文。
中　　華　　民　　國　　96　　年　　5 　　月　　17　　日
                    臺灣臺中地方法院刑事第十庭
                        審判長法　官  賴 妙 雲
                              法　官  黃 炫 中
　　　                        法  官  江 奇 峰
上正本證明與原本無異。
如不服本判決，應於判決送達後十日內向本院提出上訴狀，上訴
於臺灣高等法院臺中分院 (須附繕本)。
　　　                        書記官  江 慧 貞
中　　華　　民　　國　　96　　年　　5 　　月　　17　　日
附錄論罪科刑法條全文：
刑法第三百二十一條第一項第二款：
犯竊盜罪而有左列情形之一者，處六月以上五年以下有期徒刑：
二毀越門扇、牆垣或其他安全設備而犯之者。
